臺灣高等法院刑事判決　　　　　　　 100年度上訴字第2995號
上　訴　人
即　被　告　張正豐
選任辯護人　王淑琍律師
上列上訴人因毒品危害防制條例案件，不服臺灣板橋地方法院10
0 年度訴字第1106號，中華民國100 年8 月25日第一審判決（起
訴案號：臺灣板橋地方法院檢察署100 年度偵緝字第1088號），
提起上訴，本院判決如下：
    主  文
原判決撤銷。
張正豐共同販賣第二級毒品，累犯，處有期徒刑捌年。扣案如附
表二所示第二級毒品甲基安非他命伍包（驗後淨重合計肆拾貳點
玖肆公克），均沒收銷燬之；扣案如附表三所示之物均沒收；未
扣案之門號0000000000號行動電話壹支（含SIM 卡壹
張）沒收，如不能沒收時，與王志森、徐曉傑連帶追徵其價額或
以其等財產連帶抵償之；未扣案販賣第二級毒品所得新臺幣柒萬
元與王志森、徐曉傑連帶沒收，如全部或一部不能沒收時，以其
與王至森、徐曉傑之財產連帶抵償之。
    事  實
一、張正豐前於民國90年、92年間，因竊盜、偽造文書、違反槍
    砲彈藥刀械管制條例、脫逃等案件，經本院以91年度訴字第
    1739號、臺灣板橋地方法院以90年度訴緝字第130 號、90年
    度訴字第857 號、90年度板簡字第1819號、臺灣臺北地方法
    院以92年度訴字第454 號刑事判決，各判處有期徒刑3 年、
    3 月（共2 罪）、6 月、1 年2 月、4 月、6 月、1 年6 月
    ，嗣經裁定減刑為有期徒刑3 年、1 月15日（共2 罪）、3
    月15日、7 月、2 月、3 月、9 月，且定應執行刑有期徒刑
    5 年，於97年4 月14日經縮短刑期假釋出獄，並於97年5 月
    30日假釋期滿未經撤銷而執行完畢。詎仍不知悔改，明知甲
    基安非他命係經政府公告，列為毒品危害防制條例第2 條第
    2 項第2 款所規定之第二級毒品，依法不得販賣，竟與王志
    森、徐曉傑（王志森、徐曉傑涉犯本件販賣第二級毒品案件
    ，均業經原審法院另案判處有期徒刑在案）共同基於意圖營
    利而販賣第二級毒品之犯意聯絡，於99年11月8 日某時許，
    參與竹聯幫組織真實姓名、年籍不詳綽號「阿勇」之成年男
    子，撥打被告持用未扣案之門號0000000000號行動電話，表
    示欲購買重約2 兩之第二級毒品甲基安非他命，張正豐遂向
    王志森取得重約2 兩之第二級毒品甲基安非他命，而於附表
    一所示時間，撥打與其具有販賣第二級毒品犯意聯絡之徐曉
    傑所持如附表三編號1 所示門號0000000000號行動電話，聯
    繫徐曉傑駕車搭載張正豐至設於臺北市○○○路之統領百貨
    2 樓橘園餐廳，由張正豐將上開重約2 兩之第二級毒品甲基
    安非他命交付予綽號「阿勇」之男子，並由綽號「阿勇」之
    男子當場將購買毒品價金新臺幣（下同）7 萬元交付張正豐
    ，而完成販賣第二級毒品交易。嗣因新北市政府警察局中正
    第一分局警員，於99年11 月21 日23時許，持搜索票至徐曉
    傑位於新北市○○區○○路188 號24樓之1 租屋處執行搜索
    ，而查獲徐曉傑與其女友簡鈺梃，並扣得徐曉傑所有而供其
    與張正豐共同販賣第二級毒品所用如附表三編號1 至編號4
    所示門號0000000000號行動電話1 支（含SIM 卡1 張）、電
    子磅秤2 台、分裝器3 支、分裝袋2 包，及徐曉傑友人遺留
    在現場，核與本件販賣第二級毒品犯行無涉如附表四編號1
    所示之第一級毒品海洛因1 包、王志森無償轉讓予徐曉傑施
    用如附表四編號2 所示之第二級毒品甲基安非他命2 包、如
    附表四編號3 至編號4 所示之現金34, 000 元、玻璃球吸食
    器1 組後；由徐曉傑、簡鈺梃於同年月22 日0時5 分許，帶
    同警方至王志森位於新北市○○區○○路188 號28樓之3 ，
    扣得附表二編號1 所示之第二級毒品甲基安非他命3 包（驗
    後淨重合計34.49 公克）、共犯王志森所有而供其等販賣第
    二級毒品所用如附表三編號5 至編號9 所示之黑色背包、銀
    色背包、電子磅秤、分裝器、分裝袋，以及與本件販賣第二
    級毒品犯行無涉如附表四編號5 至編號10所示之第一級毒品
    海洛因共2 包、未含法定毒品成分之粉末1 包、吸食器1 組
    及門號0000000000號、0000000000號行動電話各1 支（含上
    開門號SIM 卡2 張）。另於同年月21日22時許，在「東帝士
    社區」樓下查獲王志森，經王志森於同年月22日10時許，帶
    同警方至其位於新北市○○區○○路182 號9 樓之2 租屋處
    ，扣得如附表二編號2 至編號3 所示之第二級毒品甲基安非
    他命共2 包（驗後淨重合計8.45公克）、王志森所有而供其
    等販賣第二級毒品所用如附表三編號10至編號11所示之門號
    0000000000行動電話1 支（含SIM 卡1 張）、夾鏈袋1 大袋
    ，以及與本件販賣第二級毒品犯行無涉如附表四編號11至編
    號14所示之改造手槍1 支、子彈8 顆、第一級毒品海洛因1
    包及玻璃球吸食器1 組，始循線查獲上情。
二、案經臺灣板橋地方法院檢察署檢察官偵查起訴。
    理  由
壹、證據能力部分：
一、按被告以外之人（包括證人、鑑定人、告訴人、被害人及共
    同被告等）於審判外之陳述雖不符刑事訴訟法第159 條之1
    至之4 等四條之規定，然經當事人於審判程序同意作為證據
    ，法院審酌該言詞陳述或書面陳述作成時之情況，認為適當
    者，亦得為證據；當事人、代理人或辯護人於法院調查證據
    時，知有刑事訴訟法第159 條第1 項不得為證據之情形，而
    未於言詞辯論終結前聲明異議者，視為有前項之同意，同法
    第15 9條之5 定有明文。立法意旨在於傳聞證據未經當事人
    之反對詰問予以核實，原則上先予排除。惟若當事人已放棄
    反對詰問權，於審判程序中表明同意該等傳聞證據可作為證
    據；或於言詞辯論終結前未聲明異議，基於尊重當事人對傳
    聞證據之處分權，及證據資料愈豐富，愈有助於真實發見之
    理念，且強化言詞辯論主義，使訴訟程序得以順暢進行，上
    開傳聞證據亦均具有證據能力。查本件以下所引用之被告以
    外之人於審判外之供述證據，因檢察官、被告及其辯護人已
    於本院準備程序、審判程序時均表示沒意見（見本院卷第43
    頁反面、第65頁、第66頁），且迄至言詞辯論終結前均未聲
    明異議，而本院審酌上開供述證據資料製作時之情況，無不
    當取供及證明力明顯過低之瑕疵，認以之作為證據應屬適當
    ，揆諸前開規定，本院亦認為均應有證據能力。
二、另本院以下援引之其餘非供述證據資料（見本院卷第66頁至
    第73頁），檢察官、被告及其辯護人於本院準備程序及審判
    程序時對其證據能力均不爭執（見本院卷第43頁反面、第66
    頁至第73頁），且其中關於刑事訴訟法第164 條第2 項規定
    ，證物如為文書部分，係屬證物範圍。該等可為證據之文書
    ，已經依法踐行調查證據之程序，即提示或告以要旨，自具
    有證據能力，併此敘明。
貳、實體部分：
一、查安非他命與甲基安非他命均屬第二級之安非他命類毒品，
    二者雖多為硫酸鹽或鹽酸鹽，可溶於水，為白色、略帶苦味
    之結晶，但使用劑量及致死劑量，仍屬有別，且目前國內發
    現者都為甲基安非他命之鹽酸鹽（參見司法院編印之「法官
    辦理刑事案件參考手冊(一)」第282 頁、第292 頁、第293 頁
    ），因本件扣得之毒品經鑑驗結果確為甲基安非他命，是本
    件被告及證人即共犯徐曉傑所稱安非他命實均係甲基安非他
    命，合先敘明。
二、訊據上訴人即被告張正豐對於上揭時、地綽號「阿勇」之竹
    聯幫份子，欲以7 萬元之價格向王志森購買重約2 兩之第二
    級毒品甲基安非他命，由徐曉傑駕車搭載其前往統領百貨與
    綽號「阿勇」之竹聯幫份子會面等事實固坦承不諱，惟矢口
    否認有何販賣第二級毒品犯行，辯稱：伊僅是幫綽號「阿勇
    」之竹聯幫份子向王志森詢問第二級毒品甲基安非他命之價
    格，關於交易甲基安非他命的數量與價格，是王志森直接與
    綽號「阿勇」之竹聯幫份子達成協議後，再由王志森將第二
    級毒品甲基安非他命交給徐曉傑，由徐曉傑與綽號「阿勇」
    之竹聯幫份子進行交易；伊僅是因需將2 份土地資料交予綽
    號「阿勇」之竹聯幫份子，而搭乘徐曉傑的車，且徐曉傑駕
    車搭載伊至達統領百貨時，伊僅攜帶土地資料至統領百貨2
    樓的橘園餐廳，綽號「阿勇」竹聯幫份子則指派他人下樓至
    徐曉傑停車地點，與徐曉傑進行第二級毒品交易；且依王森
    榮之說法，販賣毒品的錢是徐曉傑交給他，被告自始至終皆
    未接觸毒品，亦未接觸錢，故被告並未構成販賣毒品罪云云
    。惟查：
（一）查99年11月8 日，與綽號「阿勇」之竹聯幫份子進行第二
      級毒品甲基安非他命交易，係由被告居中牽線聯繫後，自
      王志森處取得第二級毒品甲基安非他命，搭乘徐曉傑駕駛
      之汽車至統領百貨，由被告攜帶第二級毒品甲基安非他命
      至統領百貨2 樓之橘園餐廳，與綽號「阿勇」之男子進行
      交易乙節，業據證人即共犯徐曉傑於偵查中及原審審理中
      證述明確，此徵諸其證稱：「（問：提示H3、H4譯文，該
      譯文是何意？）這通電話是張正豐要賣安非他命給竹聯幫
      份子，毒品是向王志森拿的，這些是張正豐向我講的，我
      老闆王志森並沒有交代我，但是我還是有載他去，譯文中
      的二個，是二兩的安非他命，收到的錢並沒有經過我的手
      」、「（問：你跟王志森什麼關係？）老闆與夥計的關係
      ，我都會幫他跑毒品。」、「（【提示99年度偵字第3071
      1 卷第157 頁】問：99年10月8 日下午9 時30分37秒，是
      否你跟張正豐的通聯譯文？）是。」、「（問：張正豐打
      電話給你的目的為何？）他叫我載他去統領百貨那裡。」
      、「（問：譯文中張正豐說『2 個』是什麼意思？）安非
      他命。」、「（問：是指多少數量的安非他命？）二兩。
      」、「（問：所以張正豐是否要去統領百貨那裡跟別人進
      行毒品交易？）是。」、「（問：你當天載張正豐去統領
      百貨之後，如何交易？）我沒有上去，我一直在車上等，
      只有張正豐上去…我車就停在路旁等，大約半個小時之後
      ，張正豐下來，我就載他回去我住的地方。」、「（問：
      張正豐與你在車上有無聊到，他去統領百貨的目的是什麼
      ？）他說要去處理東西，就是指要處理安非他命。」、「
      （問：對方是什麼人？）好像是幫派的。」、「（【提示
      上開偵卷第157 頁之監聽譯文，編號H3的監聽譯文】問：
      張正豐跟你說，跟一些竹掛他們，你老闆叫你跟我去，順
      便要拿東西給人，你說我不跟人交際要拿多少，請問張正
      豐所謂要拿東西的【東西】是什麼？）安非他命。」等語
      自明（見臺灣板橋地方法院檢察署【下稱板橋地檢署】99
      年度偵字第30711 號偵查卷第137 頁，原審卷第100 頁至
      第102 頁）。
（二）再觀諸板橋地檢署99年度偵字第30711 號偵查卷第84頁、
      第157 頁之監聽譯文，顯示被告曾於99年11月9 日20時46
      分44秒許，持用門號0000000000號行動電話撥打電話向王
      志森表示：「我朋友說一次要拿2 個」，王志森回應：「
      你就上去啊」，被告則回稱：「好」等語（見同上偵查卷
      第84頁），嗣於同日21時21分50秒許，被告持上開手機撥
      打電話向徐曉傑表示：「出發了…我在東森購物前面這啦
      …你老闆叫你跟我去東區…你直接來啦，我現在東森購物
      這間全家」，徐曉傑則回稱：「好」後，被告復於同日21
      時30分37秒許，持用上開門號行動電話撥打電話聯絡徐曉
      傑，表示：「等下來吃飯，朋友請在統領吃飯」，徐曉傑
      問：「跟誰啦？」，被告答稱：「跟一些竹掛他們…你老
      闆叫你跟我去、順便拿東西給人啦」，徐曉傑回稱：「我
      不跟人交際…要拿多少？」，被告答稱：「2 個、快點」
      等語（見同上偵查卷第157 頁），而上開監聽譯文中所謂
      的「2 個」係指重約2 兩的第二級毒品甲基安非他命，所
      謂「東西」係指第二級毒品甲基安非他命，「竹掛」係指
      綽號「阿勇」之竹聯幫份子乙節，則經被告於原審供承在
      卷（見原審卷第33頁反面、第34頁反面），並據證人徐曉
      傑於原審審理中證述明確（見原審卷第100 頁反面、第10
      2 頁），是本件堪認係被告先撥打電話向王志森傳達有友
      人即綽號「阿勇」之竹聯幫份子欲購買重約2 兩之第二級
      毒品甲基安非他命訊息，經王志森指示被告前往，被告再
      撥打電話聯繫徐曉傑，表達徐曉傑的老闆即王志森指示徐
      曉傑與被告共同前往處理第二級毒品甲基安非他命交易事
      宜，徐曉傑則表達不與人交際，核與證人徐曉傑上開證稱
      ：該次與竹聯幫份子進行第二級毒品交易，係由被告居中
      牽線，而伊駕車抵達統領百貨時，由被告上樓，自己則在
      車上等候等語相符（見原審卷第100 頁至第102 頁），因
      王志森與徐曉傑均與欲購買之竹聯幫份子，並不相識，此
      據證人王志森於原審證稱：「（問：綽號阿勇的竹聯幫份
      子，你是否認識？）不認識。」等語（見原審卷第66頁）
      ，及證人徐曉傑於原審證稱：「（問：安非他命要賣給何
      人？）我不知道。」等語（見原審卷第101 頁），亦即案
      發當日得以確認前來交易之對象是否即為欲向王志森購買
      第二級毒品甲基安非他命之綽號「阿勇」竹聯幫份子或其
      指派之人員，僅被告1 人，況被告於原審亦供承徐曉傑當
      日駕車抵達統領百貨時，僅其1 人上樓，徐曉傑並未上樓
      ，而獨自在車上等候之事實（見原審卷第34頁），是將重
      約2 兩之第二級毒品甲基安非他命交付予綽號「阿勇」之
      竹聯幫份子，並向綽號「阿勇」收受7 萬元價金者，除被
      告外，並無可能有其他人。是以證人徐曉傑證述被告夥同
      其與王志森出售第二級毒品甲基安非他命予綽號「阿勇」
      之竹聯幫份子，由王志森提供第二級毒品甲基安非他命，
      其則負責駕車搭載被告至統領百貨，由被告在統領百貨2
      樓的橘園餐廳與綽號「阿勇」之竹聯幫份子進行交付第二
      級毒品甲基安非他命與收受價金之行為等情，核與事實相
      符。另參以王志森就本件第二級毒品甲基安非他命，確有
      收受綽號「阿勇」之竹聯幫份子所支付之7 萬元價金乙節
      ，亦經證人王志森於原審證稱：「（問：你販賣給竹聯幫
      份子的數量與金錢？）重量二兩，價格是7 萬元。」、「
      （問：你可否確認該次毒品之款項有無收到？）有。」等
      語明確（見原審卷第66頁反面、第68頁反面）。此外，扣
      案如附表二所示之晶體，經送內政部警政署刑事警察局、
      臺北市政府警察局鑑驗結果，均含有第二級毒品甲基安非
      他命成分無訛（淨重詳如附表二所示），亦有內政部警政
      署刑事警察局99年12月8 日刑鑑字第0990168595號鑑定書
      、臺北市政府警察局99年12月16日北市鑑毒字第306 號鑑
      驗通知書各1 份附卷可憑（見原審法院另案100 年度訴字
      第34號卷【一】第63頁，板橋地檢署99年度偵字第30711
      號偵查卷第256 頁），復有共犯徐曉傑、王志森所有供本
      件販賣第二級毒品所用之如附表三所示之物扣案可資佐證
      ，是被告與王志森、徐曉傑共同販賣重約2 兩之第二級毒
      品甲基安非他命予綽號「阿勇」之竹聯幫份子犯行，應堪
      認定。
（三）被告於本院審理中雖以前詞置辯。惟查，本件如依被告所
      辯：伊係代綽號「阿勇」之竹聯幫份子向王志森詢問購買
      重約2 兩之第二級毒品甲基安非他命的來源與價格云云，
      則被告又何需跟隨徐曉傑一同前往統領百貨與綽號「阿勇
      」之竹聯幫份子會面？至被告雖辯稱：伊係因欲交付2 份
      土地資料給綽號「阿勇」之竹聯幫份子，始搭乘徐曉傑駕
      駛之自用小客車前往云云，惟查，被告倘係代綽號「阿勇
      」之竹聯幫份子詢問第二級毒品甲基安非他命之價格，並
      未與綽號「阿勇」之竹聯幫份子約定交易之時間與地點，
      而由王志森與綽號「阿勇」之竹聯幫份子自行約定，則衡
      情被告應不知王志森與綽號「阿勇」約定之交易時間與地
      點，其又如何能撥打電話通知徐曉傑駕車搭載其前往會面
      地點？又如王志森與綽號「阿勇」之竹聯幫份子約定交易
      的時間與地點，被告因在旁聽聞而知悉，則其如有資料欲
      交付綽號「阿勇」之竹聯幫份子，非不得委託王志森或徐
      曉傑代為轉送，並無親自前往之必要，王志森更不可能指
      示被告需陪同徐曉傑前往與綽號「阿勇」之竹聯幫份子會
      面，況參諸卷附監聽譯文顯示，被告撥打電話給徐曉傑時
      ，係表示：「你老闆叫你跟我去東區」、「跟一些竹掛他
      們…你老闆叫你跟我去、順便拿東西給人家啦」等語（見
      板橋地檢署99年度偵字第30711 號偵查卷第157 頁），顯
      示王志森係指示徐曉傑駕車搭載被告一同前往交易的地點
      ，核與被告於原審供稱：「王志森叫徐曉傑開車載我過去
      」等語（見原審卷第47頁反面），及證人徐曉傑於原審證
      稱：「那天我的工作就是載張正豐過去而已」等語相符（
      見原審卷第101 頁反面），是如被告並未參與本件第二級
      毒品之買賣交易，王志森又豈會指示被告與徐曉傑一同前
      往？被告又如何會同意前往？是被告辯稱：伊係為交付2
      份土地資料而搭乘徐曉傑的車至統領百貨云云，顯係事後
      卸責之詞，不足採信。再參以徐曉傑駕車搭載被告至臺北
      市○○○路之統領百貨，僅被告上樓至統領百貨2 樓之橘
      園餐廳與綽號「阿勇」之竹聯幫份子會面，徐曉傑則在車
      上等候，並未上樓等情，已如前述，而王志森與徐曉傑均
      不認識綽號「阿勇」之竹聯幫份子，亦如前述，則王志森
      因不認識綽號「阿勇」之竹聯幫份子，而無法向徐曉傑具
      體描述應將第二級毒品甲基安非他命交付之對象為何人或
      該人之相關特徵，且徐曉傑自己亦不認識綽號「阿勇」之
      竹聯幫份子，如非被告攜帶第二級毒品甲基安非他命上樓
      至橘園餐廳與綽號「阿勇」之竹聯幫份子進行交易，則王
      志森與徐曉傑均因不認識綽號「阿勇」之竹聯幫份子，而
      無法在現場判斷或確認應將第二級毒品甲基安非他命交付
      予何人，渠等又如何與綽號「阿勇」之竹聯幫份子進行交
      易？是被告雖辯稱：綽號「阿勇」之竹聯幫份子從橘園餐
      廳的落地窗看到伊從徐曉傑的車子下來，而指派人下樓至
      徐曉傑停放汽車地點進行交易云云，惟按第二級毒品甲基
      安非他命，乃政府嚴予查緝之違禁物，存有隨時遭檢警機
      關查緝法辦之風險，徐曉傑在被告已經上樓而不在場之情
      況下，因無法辨認對方身分是否為綽號「阿勇」之竹聯幫
      份子或其指派之人，根本無從進行交付第二級毒品甲基安
      非他命之行為，是被告所辯，顯與事實有悖。又參以橘園
      餐廳係在統領百貨內，相較於停放汽車之開放空間，顯屬
      隱蔽，如果確係徐曉傑負責交付第二級毒品甲基安非他命
      予綽號「阿勇」之竹聯幫份子，並收受價金，衡情其應會
      偕同被告上樓進行交易，以降低遭查緝之風險，應無可能
      公然在人車往來頻繁的停放汽車地點，進行第二級毒品交
      易？是被告上揭辯解，顯與常情不符，而不足採。再參諸
      徐曉傑就其另案涉犯販賣第二級毒品甲基安非他命予林新
      富、綽號「死人」之成年男子、綽號「阿勇」之竹聯幫份
      子、韓淑芬、綽號「嘟嘟」之成年女子等犯罪事實，業據
      其在偵查中及原審法院另案審理時均供認不諱（見板橋地
      檢署99年度偵字第30711 號偵查卷第136 頁至第138 頁，
      原審法院另案100 年度訴字第34號卷【二】第16頁反面至
      第17頁、第48頁反面），而依徐曉傑之供述情節，販賣予
      林新富、綽號「嘟嘟」之成年女子之第二級毒品甲基安非
      他命，均係由其所交付；而林新富則係將2 千元價金交付
      王志森；綽號「嘟嘟」之女子所交付之價金5 萬元，則匯
      至其所申設之金融機構帳戶；另綽號「死人」之成年男子
      係其介紹向王志森購買，並由其負責交付第二級毒品甲基
      安非他命予綽號「死人」之男子，並受領綽號「死人」之
      男子所支付之價金38,000元；而與韓淑芬交易的部分，則
      由其負責指導鄭淑貞應包裝多少重量之第二級毒品甲基安
      非他命，並於韓淑芬撥打電話反應重量不足時，允諾將補
      足重量；與綽號「阿勇」之竹聯幫份子交易的部分，其則
      僅負責依王志森指示，駕車搭載被告前往交易，足認徐曉
      傑涉犯販賣第二級毒品之各次情節，並不相同，參諸徐曉
      傑既已承認各次販賣第二級毒品之犯行，衡情其應無為圖
      脫免刑責而設詞誣陷被告之動機與理由。又本件販賣第二
      級毒品甲基安非他命予綽號「阿勇」之竹聯幫份子之價金
      確係7 萬元，除據被告於原審供承在卷外（見原審卷第34
      頁、第47頁反面），並據證人王志森於原審證述明確（見
      原審卷第66頁反面），反觀證人徐曉傑於偵查中及原審法
      院另案及原審審理時均證稱：不知本次毒品交易之價金若
      干等語（見板橋地檢署99年度偵字第30711 號偵查卷第13
      7 頁、原審法院另案100 年度訴字第34號卷【二】第17頁
      ，原審卷第101 頁反面），而對於其涉犯上開各次販賣第
      二級毒品之其餘各次之販賣所得，則能清楚陳述，顯示徐
      曉傑對於自己涉犯販賣第二級毒品之案件，有關價金部分
      ，並無刻意隱匿之情形，卻仍不知販賣第二級毒品甲基安
      非他命予綽號「阿勇」之竹聯幫份子之價金若干，而被告
      如未參與本件販賣第二級毒品甲基安非他命予綽號「阿勇
      」之竹聯幫份子之犯行，又豈會清楚該次販賣第二級毒品
      所得為7 萬元？是證人徐曉傑證稱：此次與綽號「阿勇」
      之竹聯幫份子所為之第二級毒品交易，係由被告負責交付
      並收受價金等語，核與事實相符，被告上揭辯解，顯非可
      採。
（四）至證人王志森於原審審理時雖證稱：被告曾打電話告知其
      朋友欲購買重約2 兩之第二級毒品甲基安非他命，之後，
      由伊與綽號「阿勇」之竹聯幫份子聯絡，再將第二級毒品
      甲基安非他命交付予徐曉傑，由徐曉傑前往交付第二級毒
      品甲基安非他命予綽號「阿勇」之竹聯幫份子，並由徐曉
      傑將所收受之價金7 萬元轉交予伊，完全與被告無關云云
      （見原審卷第66頁反面至第67頁）。然參諸王志森明知本
      次第二級毒品甲基安非他命交易所得之價金為7 萬元，卻
      於自己為被告之案件審理時，故意隱匿而陳稱：忘記該次
      販賣第二級毒品之價格云云（見原審法院另案100 年度訴
      字第34號卷【一】第198 頁），顯示王志森之陳述情節，
      常有不實，可信度極低，而難採信。且經原審檢察官質問
      ：「是否知道毒品交付給徐曉傑之後，張正豐有無與徐曉
      傑聯絡？」，證人王志森答稱：「應該沒有吧，因為我把
      毒品交給徐曉傑之後，我就不知道徐曉傑去哪裡了」等語
      （見原審卷第68頁），及原審被告辯護人質問：「根據通
      聯譯文顯示，被告有找徐曉傑跟他一起去忠孝東路，是否
      你決定的？」，被告亦否認回稱：「沒有啊」等語（見原
      審卷第68頁反面），不僅與被告於原審辯稱：是王志森叫
      徐曉傑開車載伊去統領百貨等語（見原審卷第34頁、第47
      頁反面），及證人徐曉傑於原審證稱：是王志森指示伊駕
      車搭載被告前往統領百貨等語（見原審卷第101 頁），相
      互矛盾，更與卷附附表一所示之監聽譯文記載被告明確向
      徐曉傑表示：「你老闆叫你跟我去」等語不符（見板橋地
      檢署99年度偵字第30711 號偵查卷第157 頁），足認證人
      王志森為掩飾被告參與本件販賣第二級毒品甲基安非他命
      予綽號「阿勇」之竹聯幫份子之事實，而為上揭虛偽不實
      之證詞，自無可採。再參諸原審檢察官質問證人王志森：
      「你把毒品交付給徐曉傑，徐曉傑如何知道帶往何處？交
      付給何人？」，證人王志森證稱：「當初在聯絡時，就有
      提到門牌號碼，地址我忘記了，地點在臺北市○○○路那
      邊」，檢察官再問：「徐曉傑如何知道要交付的對象？」
      ，證人王志森答稱：「我不曉得。」，檢察官又問：「因
      為你沒有看過阿勇，你當然不曉得？」，證人王志森證稱
      ：「是」，檢察官又問：「徐曉傑要如何知道要交付給誰
      ？」，證人王志森答稱：「我有把地址留給他，他到之後
      ，就可以直接去按門鈴」等語（見原審卷第68頁），是證
      人王志森業已自承其因未曾見過綽號「阿勇」之竹聯幫份
      子，而不知如何將第二級毒品甲基安非他命交付予綽號「
      阿勇」之竹聯幫份子，則其亦無從指示徐曉傑如何確認進
      行毒品交易之對象，是否即為綽號「阿勇」之竹聯幫份子
      ，且本件約定交付第二級毒品甲基安非他命之地點為統領
      百貨2 樓之橘園餐廳，並非一般的住家，而為一公眾得以
      自由出入之空間，並無法以按門鈴之方式，確認交易之對
      象，亦即證人王志森與徐曉傑均因不認識綽號「阿勇」之
      竹聯幫份子，而不知如何將第二級毒品甲基安非他命交付
      予綽號「阿勇」之竹聯幫份子，是本件除被告外，並無可
      能有其他人為王志森將第二級毒品甲基安非他命交付予綽
      號「阿勇」之竹聯幫份子，是證人王志森於原審審理時證
      稱：係將第二級毒品甲基安非他命交予徐曉傑轉交綽號「
      阿勇」之竹聯幫份子，被告並未參與云云，顯係事後迴護
      被告之詞，不足採信。
（五）綜上所述，被告上揭辯解，均係事後卸責之詞，不足採信
      。從而，本案事證明確，被告上揭共同販賣第二級毒品甲
      基安非他命犯行，堪以認定，應予依法論科。
三、核被告張正豐所為，係犯毒品危害防制條例第4 條第2 項之
    販賣第二級品罪。被告販賣前持有第二級毒品之低度行為，
    應為事後販賣之高度行為所吸收，不另論罪。被告就上開販
    賣第二級毒品之犯行，與王志森、徐曉傑之間，具有犯意聯
    絡與行為分擔，為共同正犯。被告前因竊盜、偽造文書、違
    反槍砲彈藥刀械管制條例、脫逃等案件，經法院分別判處有
    期徒刑3 年、3 月（共2 罪）、6 月、1 年2 月、4 月、6
    月、1 年6 月，嗣經裁定減刑且定應執行刑有期徒刑5 年，
    並於97年5 月30日執行完畢，有本院被告前案紀錄表1 份在
    卷可按，被告於有期徒刑執行完畢後，5 年內再故意犯本件
    有期徒刑以上之罪，為累犯，應依刑法第47條第1 項規定加
    重其刑。
四、原審就被告販賣第二級毒品予綽號「阿勇」之竹聯幫份子之
    犯行，認罪證明確，予以論罪科刑，固非無見。惟按毒品危
    害防制條例第19條第1 項規定：「犯同條例第四條至第九條
    、第十二條、第十三條或第十四條第一項第二項之罪者，其
    供犯罪所用或因犯罪所得之財物均沒收之，如全部或一部不
    能沒收時，追徵其價額或以其財產抵償之」，係採義務沒收
    主義，故販賣毒品所用之物或所得之金錢，無論已否扣案，
    即應依法沒收。查本件被告持供與共犯徐曉傑、王志森聯繫
    本件販賣第二級毒品工具之門號0000000000號行動電話1 支
    （含SIM 卡1 張），並未扣案，固據被告於原審審理時供稱
    ：業已遺失而不存在等語明確（見原審卷第33頁反面），惟
    參諸毒品危害防制條例第19條第1 項之規定係採義務沒收主
    義，故上揭未扣案之門號0000000000號行動電話1 支（含SI
    M 卡1 張），既為被告所有供其與共犯徐曉傑、王志森聯繫
    販賣毒品所用之物，業據被告於原審審理時供明在卷，雖未
    扣案，然客觀上未能證明業已滅失，應依毒品危害防制條例
    第19條第1 項之規定宣告沒收，如不能沒收時，追徵其價額
    ，或以其財產抵償之，本件既係被告與徐曉傑、王志森人共
    犯，應諭知連帶沒收、追徵或抵償（最高法院98年台上字第
    2808號、98年台上字第2662號判決意旨參照）。原審以上揭
    門號0000000000號行動電話1 支（含SIM 卡1 張），因被告
    於原審審理時供稱：業已遺失而不存在等語，並未扣案，而
    無庸宣告沒收，揆諸上揭說明，容有未合。本件被告提起上
    訴，雖仍執前詞否認販賣第二級毒品甲基安非他命犯行，指
    摘原判決不當。惟查：本件如上所述，被告涉有與共犯王志
    森、徐曉傑等人，共同販賣第二級毒品甲基安非他命予綽號
    「阿勇」之竹聯幫份子之犯行，業據證人王志森、徐曉傑證
    述屬實，是被告共同販賣第二級毒品甲基安非他命犯行，其
    事證已臻明確，本件被告上訴，為無理由。本件被告上訴，
    雖無理由，惟原審判決既有上開違誤之處，自應由本院予以
    撤銷改判。爰審酌被告夥同王志森、徐曉傑販賣之第二級毒
    品，數量高達2 兩，金額高達7 萬元，其販售之第二級毒品
    之數量與所得，均屬非少，難認情節輕微；又參酌被告除前
    述構成累犯之前科紀錄外，另曾因施用毒品案件，經法院裁
    定觀察勒戒與強制戒治之紀錄，有本院被告前案紀錄表1 份
    附卷可憑，足認被告素行不佳，且具有施用毒品之惡習，應
    知第二級毒品甲基安非他命，對人體健康危害至深且鉅，經
    染毒，極易成癮，影響頗為深遠，如任其氾濫、擴散，影響
    社會治安，危害非淺，政府因而嚴令禁絕安非他命之流通，
    且被告為成年人，四肢健全，具有工作能力，卻圖謀暴利，
    明知第二級毒品之危害，仍與王志森、徐曉傑共同販賣第二
    級毒品甲基安非他命予綽號「阿勇」之竹聯幫份子，助長毒
    品氾濫，而存有滋生其他刑事犯罪之潛在危險，影響社會治
    安甚鉅，且販賣之第二級毒品甲基安非他命數量高達2 兩，
    犯罪情節非輕，而被告犯後仍飾詞否認犯行，毫無悔意，自
    不應輕罰等一切情形，量處如主文第2 項所示之刑，以資懲
    儆。又扣案如附表二編號1 至3 所示之晶體共5 包，業經內
    政部警政署刑事警察局與臺北市政府警察局鑑驗結果，均含
    第二級毒品甲基安非他命成分，已如前述，因附表二所示編
    號1 至3 所示之第二級毒品甲基安非他命共5 包（驗後淨重
    合計42.94 公克），數量甚多，顯非單純供施用所用，共犯
    王志森於另案審理時亦供稱：扣案的甲基安非他命是販賣所
    剩餘等語（見原審法院另案100 年度訴字第34號卷【一】第
    198 頁反面），因認上開第二級毒品甲基安非他命5 包（驗
    後淨重合計42.94 公克），係被告與共犯王志森等人供販賣
    第二級毒品所用，而用以包裝上揭附表二所示編號1 至3 所
    示甲基安非他命之包裝袋因與其上殘留之第二級毒品甲基安
    非他命，均難以分析剝離，應俱依毒品危害防制條例第18條
    第1 項前段規定，不問屬於犯人與否，併宣告沒收銷燬之。
    至附表四編號2 所示之第二級毒品甲基安非他命2 包，則為
    王志森轉讓供徐曉傑施用後所剩餘，而與本件販賣第二級毒
    品犯行並無直接關連，業經證人徐曉傑於警詢時證述明確（
    見板橋地檢署99年度偵字第31745 號偵查卷第8 頁至第10頁
    ），依法自不得於本案中併予宣告沒收銷燬之。又說明沒收
    物倘均已扣案，無全部或一部不能沒收之情形，無庸依毒品
    危害防制條例第19條第1 項後段諭知如全部或一部不能沒收
    時追徵其價額或以其財產抵償之（最高法院95年度臺上字第
    3133號判決意旨參照），查本件扣案如附表三編號1 至編號
    4 所示門號0000000000號行動電話1 支（含SIM 卡1 張）、
    電子磅秤3 台、分裝器3 支、分裝袋1 包等物，均係徐曉傑
    所有，其中編號1 所示門號0000000000號行動電話1 支（含
    SIM 卡1 張），係供共犯徐曉傑與被告聯繫使用，其餘編號
    2 至編號4 所示之電子磅秤、分裝器、分裝袋，則均係供被
    告與共犯王志森、徐曉傑等人販賣第二級毒品甲基安非他命
    ，得以磅秤、分裝所用，已據徐曉傑於偵查中及另案審理中
    供述明確（見板橋地檢署99年度偵字第30711 號偵查卷第26
    2 頁、本院另案100 年度訴字第34號卷(二)第49頁），並有卷
    附附表一所示之監聽譯文1 份可參（見99年度偵字第30711
    號偵查卷第157 頁）；而扣案如附表三編號5 至11所示之黑
    色背包、銀色背包、電子磅秤、分裝器、分裝袋、門號0000
    000000號行動電話（含SI M卡1 張）、夾鏈袋等物，均係共
    犯王志森所有，其中附表編號10所示門號0000000000號行動
    電話1 支（含SIM 卡1 張）係供共犯王志森與被告聯繫販賣
    第二級毒品甲基安非他命使用，其餘編號5 至9 、11所示之
    黑色背包、銀色背包、電子磅秤、分裝器、分裝袋、夾鏈袋
    等物，則係供共犯王志森販賣第二級毒品時，得以裝放、磅
    秤或挖掘第二級毒品甲基安非他命使用，已據共犯王志森於
    原審法院另案審理中供承在卷（見原審法院另案100 年度訴
    字第34號卷【一】第198 頁反面），並有卷附共犯王志森持
    用門號0000000000號行動電話與被告通聯之監聽譯文1 份可
    憑（見板橋地檢署99年度偵字第30711 號偵查卷第84頁），
    堪認均係供販賣第二級毒品所用之物，基於責任共同原則，
    爰均依毒品危害防制條例第19條第1 項規定，併予宣告沒收
    。至未扣案之門號0000000000號行動電話1 支（含SIM 卡1
    張），既為被告所有供其與共犯徐曉傑、王志森聯繫販賣毒
    品所用之物，業據被告於原審審理時供明在卷，如上所述，
    雖未扣案，然客觀上未能證明業已滅失，仍應依毒品危害防
    制條例第19條第1 項之規定宣告沒收，如不能沒收時，追徵
    其價額，或以其財產抵償之，本件既係被告與徐曉傑、王志
    森等人共犯，應諭知連帶沒收、追徵或抵償（最高法院98年
    台上字第2808號、98年台上字第2662號判決意旨參照）。另
    按共同正犯犯罪所得之財物為新臺幣時，因係合併計算，且
    於全部或一部不能沒收時以其財產抵償之，為避免執行時發
    生重複沒收、抵償之情形，故各共同正犯之間係採連帶沒收
    主義，於裁判時應諭知被告共同犯罪所得財物應與其他共同
    正犯連帶沒收，如全部或一部不能沒收時，應以其等財產連
    帶抵償之（最高法院98年度臺上字第6920號判決參照）。查
    本件被告夥同王志森、徐曉傑共同販賣第二級毒品予綽號「
    阿勇」之竹聯幫份子所得價金7 萬元，業經綽號「阿勇」之
    竹聯幫份子交付予王志森收受取得乙節，業經王志森於原審
    審理時證稱：「（問：你販賣給竹聯幫份子的數量與金錢？
    ）重量二兩，價格是7 萬元」、「（問：你可否確認該次毒
    品之款項有無收到？）有」等語明確（見原審卷第66頁反面
    、第68頁反面），雖販賣所得價金7 萬元，並未扣案，然既
    係被告與王志森、徐曉傑共同犯罪所得之財物，應依毒品危
    害防制條例第19條第1 項規定，由被告與王志森、徐曉傑連
    帶沒收之，如全部或一部不能沒收時，以被告與王志森、徐
    曉傑之財產連帶抵償之。末查，扣案如附表四所示之物，其
    中編號1 、編號5 、6 、13所示之第一級毒品海洛因共4 包
    ，及編號11、12所示之改造手槍1 支與子彈8 顆（經試射3
    顆，實際上僅剩餘5 顆）等物，客觀上顯均與被告本件販賣
    第二級毒品犯行無涉；而編號2 所示之第二級毒品甲基安非
    他命2 包，係王志森轉讓予徐曉傑施用後所剩餘，亦與本件
    販賣第二級毒品犯行無涉，均已如前述，依法自均不得於本
    案併予宣告沒收，附此敘明。至扣案如附表四編號3 、4 、
    7 至10、14所示之現金34,000元、玻璃球吸食器2 組、未含
    毒品成分之白色粉末1 包、、吸食器1 組及門號0000000000
    號、0000000000號行動電話各1 支（含上開門號SIM 卡2 張
    ）等物，依王志森、徐曉傑之供述，除未含毒品成分之白色
    粉末1 包，係蘇玉萍所有，且供蘇玉萍施用第一級毒品海洛
    因所用外，其餘分別係王志森與徐曉傑所有，惟因王志森與
    徐曉傑均否認該等扣案物品與本件販賣第二級毒品犯行間，
    有何直接關連，且客觀上亦無任何證據顯示該等扣案物品，
    與被告本件所犯販賣第二級毒品犯行有關，依法自亦均不得
    於本案中併予宣告沒收，併此敘明。
據上論斷，應依刑事訴訟法第369 條第1 項前段、第364 條、第
299 條第1 項前段，毒品危害防制條例第4 條第2 項、第18條第
1 項前段、第19條第1 項，刑法第11條、第28條、第47條第1 項
，判決如主文。
本案經檢察官黃騰耀到庭執行職務。
中    華    民    國   100    年    12    月    29    日
                  刑事第十五庭  審判長法  官  沈宜生
                                      法  官  林明俊
                                      法  官  吳炳桂
以上正本證明與原本無異。
如不服本判決，應於收受送達後10日內向本院提出上訴書狀，其
未敘述上訴之理由者並得於提起上訴後10日內向本院補提理由書
（均須按他造當事人之人數附繕本）「切勿逕送上級法院」。
                                      書記官  劉育君
中    華    民    國   101    年    1     月    3     日
附錄：本案論罪科刑法條全文
毒品危害防制條例第4 條第2項：
製造、運輸、販賣第二級毒品者，處無期徒刑或7 年以上有期徒
刑，得併科新臺幣1 千萬元以下罰金。
附表一（即譯文H3至H4）：
┌──┬──────┬──────┬───────────────────┬───┐
│編號│通話時間    │通話對象    │通話內容                              │ 備註 │
├──┼──────┼──────┼───────────────────┼───┤
│ 1  │99年11月8 日│張正豐持門號│張正豐：等下來吃飯、朋友請在統領吃飯。│99年度│
│    │21時30分37秒│0000000000號│徐曉傑：跟誰啦？                      │偵字第│
│    │            │行動電話撥打│張正豐：跟一些竹掛他們…你老闆叫你跟我│30711 │
│    │            │徐曉傑持用之│        去、順便要拿東西給人家啦…。  │號偵查│
│    │            │門號00000000│徐曉傑：我不跟人交際…要拿多少？      │卷第15│
│    │            │48號行動電話│張正豐：2個、快點。                   │7 頁  │
│    │            │            │徐曉傑：嗯。                          │      │
├──┼──────┼──────┼───────────────────┼───┤
│ 2  │99年11月8 日│徐曉傑持用門│徐曉傑：在哪？                        │同上偵│
│    │21時40分41秒│號0000000000│張正豐：全家、你到了喔？              │查卷第│
│    │            │號行動電話撥│                                      │157 頁│
│    │            │打阿豐持用門│                                      │      │
│    │            │號0000000000│                                      │      │
│    │            │號行動電話  │                                      │      │
│    │            │            │                                      │      │
└──┴──────┴──────┴───────────────────┴───┘
附表二：
┌──┬──────────┬────────┬───────────┐
│編號│  扣案物品名稱      │    數    量    │    備        註      │
├──┼──────────┼────────┼───────────┤
│ 1  │晶體                │3 包（驗前淨重合│經內政部警政署刑事警察│
│    │                    │計34.66 公克、驗│局鑑驗結果，均含第二級│
│    │                    │後淨重34.49 公克│毒品甲基安非他命成分。│
│    │                    │）。            │（見原審法院另案100 年│
│    │                    │                │度訴字第34號卷(一)第63頁│
│    │                    │                │）                    │
├──┼──────────┼────────┼───────────┤
│ 2  │白色透明晶體        │1 包（驗前淨重  │經臺北市政府警察局鑑驗│
│    │                    │3.78公克、驗後淨│結果，均含第二級毒品甲│
│    │                    │重3.77 公克）。 │基安非他命成分。（見板│
├──┼──────────┼────────┤橋地檢署99年度偵字第30│
│ 3  │白色透明晶體        │1 包（驗前淨重  │711卷偵查卷第256頁）  │
│    │                    │4.69公克、驗後淨│                      │
│    │                    │重4.68公克）。  │                      │
└──┴──────────┴────────┴───────────┘
附表三：
┌──┬───────┬───────┬───────────────┐
│編號│扣案物品名稱  │   數    量   │        備          註        │
├──┼───────┼───────┼───────────────┤
│ 1  │門號0000000000│1支（含SIM卡1 │99年11月21日23時許，在新北市中│
│    │號行動電話    │張）          │和區○○路188 號24樓之1 扣得，│
├──┼───────┼───────┤均為徐曉傑所有，且均係供販賣第│
│ 2  │電子磅秤      │2台           │二級毒品所用。                │
├──┼───────┼───────┤                              │
│ 3  │分裝器        │3支           │                              │
├──┼───────┼───────┤                              │
│ 4  │分裝袋        │1包           │                              │
├──┼───────┼───────┼───────────────┤
│ 5  │黑色背包      │1個           │99年11月22日0 時5 分許，在新北│
├──┼───────┼───────┤市○○區○○路188 號28樓之3 扣│
│ 6  │銀色背包      │1個           │得，均為王志森所有，編號5 至編│
├──┼───────┼───────┤號6 之背包係供裝放販賣之第二級│
│ 7  │電子磅秤      │2台           │毒品，編號7 之電子磅秤則是販賣│
├──┼───────┼───────┤第二級毒品時磅秤重量使用，編號│
│ 8  │分裝器        │2支           │8 至9 之分裝器與分裝袋則時販賣│
├──┼───────┼───────┤第二級毒品挖取與包裝使用，而均│
│ 9  │分裝袋        │1包           │係供販賣第二級毒品所用。      │
├──┼───────┼───────┼───────────────┤
│10  │NOKIA廠牌門號 │1支（含SIM卡1 │99年11月22日10時許，在新北市中│
│    │0000000000號行│張）          │和區○○路182 號9樓 之2 扣得，│
│    │動電話        │              │均為王志森所有，且均係供販賣第│
│    │              │              │二級毒品所用。                │
├──┼───────┼───────┤                              │
│11  │夾鏈袋        │1大袋         │                              │
└──┴───────┴───────┴───────────────┘
附表四：
┌──┬───────┬───────┬───────────────┐
│編號│扣案物品名稱  │   數    量   │      備            註        │
├──┼───────┼───────┼───────────────┤
│ 1  │含第一級毒品海│1 包（驗前淨重│99年11月21日23時許，在新北市中│
│    │洛因成分之白色│0.97公克、驗後│和區○○路188 號24樓之1 扣得，│
│    │粉末          │淨重0.095 公克│編號1 至編號2 所示之白色粉末與│
│    │              │）。          │白色透明晶體，經交通部民用航空│
│    │              │              │局航空醫務中心、臺北市政府警察│
├──┼───────┼───────┤局鑑驗結果，確分別含第一級毒品│
│ 2  │含第二級毒品甲│2包（驗前總淨1│海洛因、第二級毒品甲基安非他命│
│    │基安非他命成分│.62公克、驗後 │成分（見原審法院另案100年度訴 │
│    │之白色透明晶體│總淨重1.6 公克│字第34卷(一)卷第74頁，板橋地檢署│
│    │              │）。          │99偵30711卷第257頁反面），但編│
│    │              │              │號1的第一級毒品海洛因粉末，非 │
├──┼───────┼───────┤徐曉傑所有，且客觀上顯與販賣第│
│ 3  │現金          │新臺幣34,000元│二級毒品無關，而編號2所示之第 │
│    │              │              │二級毒品甲基安非他命係王志森無│
│    │              │              │償轉讓供徐曉傑施用，亦與販賣第│
├──┼───────┼───────┤二級毒品無關，其餘如編號3至編 │
│ 4  │玻璃球吸食器  │1組           │號4所示之物，雖均為徐曉傑所有 │
│    │              │              │，但並無證據顯示與本案販賣第二│
│    │              │              │級毒品之犯行具有直接關連。    │
│    │              │              │                              │
├──┼───────┼───────┼───────────────┤
│ 5  │含第一級毒品海│1 包（驗前淨重│99年11月22日0時5分許，在新北市│
│    │洛因成分之白色│2.83公克、驗後│中和區○○路188號28樓之3扣得，│
│    │粉末          │淨重2.8 公克）│均為王志森所有，但無證據顯示與│
│    │              │。            │本案張正豐販賣第二級毒品之犯行│
├──┼───────┼───────┤具直接關連。其中編號5至編號7所│
│ 6  │含第一級毒品海│1 包（驗前淨重│示之白色粉末，經法務部調查局鑑│
│    │洛因成分之白色│1.26公克、驗後│定結果，編號5至編號6所示之白色│
│    │粉末          │淨重1.24公克）│粉末，均含第一級毒品海洛因成分│
│    │              │。            │，編號7所示之白色粉末，則未含 │
├──┼───────┼───────┤法定毒品成分（見原審法院另案  │
│ 7  │未含毒品成分之│1 包          │100年度訴字第34號(一)卷第61頁） │
│    │白色粉末1包   │              │。                            │
├──┼───────┼───────┤                              │
│ 8  │黑色三星廠牌手│1 支（含SIM 卡│                              │
│    │機（門號：0931│1 張）        │                              │
│    │048905號）    │              │                              │
├──┼───────┼───────┤                              │
│ 9  │黑色三星廠牌手│1 支（含SIM 卡│                              │
│    │機（門號：0983│1 張）        │                              │
│    │435339號）    │              │                              │
├──┼───────┼───────┤                              │
│10  │吸食器        │1 組          │                              │
├──┼───────┼───────┼───────────────┤
│11  │改造手槍（槍枝│1 支          │99年11月22日10時許，在新北市中│
│    │管制編號110215│              │和區○○路182號9樓之2扣得，均 │
│    │8559號，含彈匣│              │為王志森所有，但與張正豐所犯販│
│    │1個）         │              │賣第二級毒品完全無關。其中編號│
├──┼───────┼───────┤13所示之白色粉末，經法務部調查│
│12  │口徑9mm 制式子│8 顆（經採樣試│局鑑驗結果，含第一級毒品海洛因│
│    │彈            │射3 顆，剩餘5 │成分（見原審法院另案100年度訴 │
│    │              │顆）。        │字第34號卷(一)第62頁）。        │
├──┼───────┼───────┤                              │
│13  │含第一級毒品海│1 包（驗前淨重│                              │
│    │洛因成分之白色│0.93公克、驗後│                              │
│    │粉末          │淨重0.92公克）│                              │
│    │              │。            │                              │
├──┼───────┼───────┤                              │
│14  │玻璃球吸食器  │1 組          │                              │
└──┴───────┴───────┴───────────────┘